【裁判字號】    89,易,2059
【裁判日期】    890925
【裁判案由】    誣告
【裁判全文】
臺灣臺南地方法院刑事判決                        八十九年度易字第二五九號
    公  訴  人  臺灣台南地方法院檢察署檢察官
    被      告  甲○○
    選任辯護人  郭家祺律師
                楊惠雯律師
                洪梅芬律師
右列被告因誣告案件，經檢察官向本院台南簡易庭聲請簡易判決處刑 (八十九年度偵
字第六二四三號），經簽請依通常訴訟程序審理後，本院判決如左：
    主  文
甲○○未指定犯人，而向該管公務員誣告犯罪，處罰金壹仟元，如易服勞役以參佰元
折算壹日。
    事  實
一、甲○○明知其所簽發之票號ＴＮ0000000號，付款人花旗銀行台南分行，
    面額新台幣二萬二千元之支票一紙，業經其於民國八十九年三月間某日交付予乙
    ○○作為繳納民間互助會會款之用，並非遺失。竟於同年四月五日上午十時三十
    分許，向花旗銀行台南分行申請掛失止付，同時填具致警察局之遺失票據申報書
    ，未指定犯人而誣告他人涉犯侵占遺失物罪。
二、案經台南縣警察局移請台灣台南地方法院檢察署檢察官偵查起訴。
    理  由
一、訊據被告甲○○矢口否認有上開犯行，辯稱：因乙○○跟我說可能支票遺失，所
    以我才會報遺失云云。惟查證人並未向被告稱可能支票遺失，而係已轉讓出去，
    此業據證人乙○○於檢察官偵查中證稱：「是的，我任會首，後來因止會，邱女
    要拿回支票，但少一張，我有說支票有轉出去」等語在卷，嗣證人於本院審理中
    亦證稱：「我拿去給朋友，朋友又給朋友，我有跟被告說票我不知拿給誰，不知
    道票在何處」等語，有本院審理筆錄在卷可稽，是證人其前後證述一致，應堪採
    信，被告上開辯解，應屬飾卸之詞，不足採信，此外並有支票、退票理由單、遺
    失票據申報書、掛失止付票據提示人資料查報表影本等各一紙附卷可稽，本件事
    證明確，被告犯行至堪認定，應依法論科。
二、核被告所為，係犯刑法第一百七十一條第一項之誣告罪。爰審酌被告犯罪之動機
    、目的、手段，犯罪態度後等一切情狀，量處如主文所示之刑，並諭知易服勞役
    之折算標準，以資懲儆。
據上論斷，應依刑事訴訟法第四百五十二條、第二百九十九條第一項前段，刑法第一
百七十一條第一項、第四十二條第二項，罰金罰鍰提高標準條例第一條前段、第二條
，判決如主文。
本案經檢察官柯怡伶到庭執行職務。
中    華    民    國      八十九      年    九        月    二十五    日
                                  臺灣臺南地方法院刑事第二庭
                                      法  官      鄧  希  賢
右正本證明與原本無異。
如不服本判決，應於判決送達後十日內向本院提出上訴狀( 應附繕本 )。
                                      書記官      陳  美  蓉
中    華    民    國      八十九      年    十        月    二十五    日
附錄條文：
刑法第一百七十一條第一項：
未指定犯人，而向該管公務員誣告犯罪者，處一年以下有期徒刑、拘役或三百元以下
罰金。
未指定犯人，而為造、變造犯罪證據或使用偽造、變造之犯罪證據，致開始刑事訴訟
程序者亦同。


司法院資訊處製作；財團法人民間司法改革基金會備份。
